【裁判字號】    95,易,744
【裁判日期】    950803
【裁判案由】    竊盜等
【裁判全文】
臺灣板橋地方法院刑事判決               95年度易字第744號
公  訴  人  臺灣板橋地方法院檢察署檢察官
被      告  丙○○
                        之2
上列被告因竊盜等案件，經檢察官提起公訴（九十五年度偵字第
四四三八號）， 本院判決如下：
    主  文
丙○○被訴毀損部分公訴不受理。
丙○○被訴竊盜部分無罪。
    理  由
壹、公訴不受理部分
一、本件公訴意旨略以：被告丙○○基於毀損之概括犯意，於民
    國九十四年十月二十四日上午二時四十分許，連續在臺北縣
    新莊巿四維路九十七巷六號前及同址地下室，持不詳工具，
    將告訴人乙○○所有之車牌號碼ＣＮＮ－一七九號重型機車
    之坐墊割破、前車板刮傷，並將告訴人甲○○所有之車號Ｋ
    二Ｄ－六五一號重型機車之後照鏡破壞、前後煞車線拔除，
    足生損害於告訴人乙○○及甲○○，因認被告涉犯刑法第三
    百五十四條之毀損器物罪嫌等語。
二、按告訴乃論之罪，告訴人於第一審辯論終結前得撤回其告訴
    ；又告訴經撤回者，應諭知不受理之判決，且得不經言詞辯
    論為之，刑事訴訟法第二百三十八條第一項、第三百零三條
    第三款及第三百零七條分別定有明文。
三、查本件告訴人乙○○、甲○○告訴被告毀損案件，檢察官認
    被告係觸犯刑法第三百五十四條之毀損器物罪嫌，依同法第
    三百五十七規定，須告訴乃論。茲據告訴人乙○○、甲○○
    於本院九十五年七月四日準備程序中當庭聲明撤回告訴，並
    分別提出撤回告訴聲請狀各一紙在卷足憑，依照首開說明，
    本件被告被訴毀損部分爰不經言詞辯論，逕為不受理判決之
    諭知。
貳、無罪部分
一、本件公訴意旨另以：被告基於意圖為自己不法所有之概括犯
    意，於前述時間及地點，持不詳之工具，拆卸告訴人乙○○
    所有之車號ＣＮＮ－一七九號重型機車之車牌及告訴人甲○○所有之車號Ｋ二Ｄ－六五一號重型機車之車牌後，竊取前
    揭機車之車牌二面得手，因認被告涉犯刑法第三百二十條第
    一項之普通竊盜罪嫌等語。
二、公訴人認被告涉有上揭罪嫌，係以被告於警詢及偵查中之自
    白、告訴人甲○○、乙○○於警詢及偵查中之證言、臺北縣
    政府警察局新莊分局扣押筆錄、扣押物品目錄表各一件、贓
    物認領保管單二張、車牌遺失電腦輸入單二件、監視器翻拍
    相片四幀等資為其論據。
三、按犯罪事實應依證據認定之，無證據不得認定犯罪事實；又
    不能證明被告犯罪者，即應諭知無罪之判決，刑事訴訟法第
    一百五十四條第二項、第三百零一條第一項分別定有明文。
    次按認定不利於被告之事實，須依積極證據，苟積極證據不
    足為不利於被告事實之認定時，即應為有利於被告之認定，
    更不必有何有利之證據。又認定犯罪事實所憑之證據，雖不
    以直接證據為限，間接證據亦包括在內，然而無論直接或間
    接證據，其為訴訟上之證明，須達於通常一般人均不致有所
    懷疑，而得確信其為真實之程度，始得據為有罪之認定，最
    高法院三十年上字第八一六號及七十六年臺上字第四九八六
    號判例意旨可資參照。復按告訴人之告訴，係以使被告受刑
    事訴追為目的，是其陳述是否與事實相符，仍應調查其他證
    據以資審認，最高法院五十二年臺上字第一三００號著有判
    例。
四、訊據被告固坦承動手拆卸告訴人所有之前開機車車牌二面等
    情不諱，惟堅決否認有何竊盜犯行，辯稱：當天伊去向甲○○要錢，但遭甲○○及乙○○毆打，伊一時氣憤，就把兩面
    車牌拔下來丟在旁邊，沒有毀損，也沒有帶回家；告訴人欠
    伊七十萬，車牌並不值錢，伊拿伊車牌有什麼用等語。經查
    ：被告在前述時間及地點拆卸告訴人乙○○所有之車號ＣＮ
    Ｎ－一七九號重型機車車牌及告訴人甲○○所有之車號Ｋ二
    Ｄ－六五一號重型機車車牌等事實，除據其供認不諱外（見
    臺灣板橋地方法院檢察署九十五年度偵字第四四三八號偵查
    卷第五頁及第三九頁、本院九十五年七月二十日審判筆錄）
    ，並經告訴人乙○○、甲○○於警詢時指訴明確（見同上偵
    查卷第十頁、第十二頁）。惟被告否認其有為自己不法所有
    之竊盜意圖，並辯稱：告訴人欠伊錢不還，又打伊，伊才拔
    車牌洩憤等語。而告訴人甲○○在本件案發前確積欠被告七
    十萬元一節，有被告所提出由告訴人甲○○所簽發、發票日
    期為九十四年十月四日、面額為七十萬元之本票影本以及切
    結書影本各一紙在卷足憑（見被告九十五年五月二十九日刑
    事答辯狀所附被證(二)，附於本院卷宗）；又被告曾於九十四
    年十月二十四日，前往廣川醫院門診治療，經該醫院醫師診
    斷其受有左臂瘀傷、右無名指挫傷及右小指血腫等傷害，有
    該醫院出具之診斷證明書影本一份存卷供參（見同上刑事答
    辯狀所附被證(三)，附於本院卷宗），顯見被告辯稱：伊於本
    件案發當天即九十四年十月二十四日，向告訴人甲○○催討
    欠款未果，又遭告訴人甲○○、乙○○二人毆打，始拆卸告
    訴人所有之機車車牌洩憤一節，尚非子虛。則被告拆卸前開
    機車車牌之目的，既為宣洩一己怒氣，且一般汽機車車牌多
    隨附車輛移轉、使用，本身並不具交易價值，是被告辯稱：
    伊並無為自己不法所有之意圖等語，應堪採信。
五、綜上所陳，本件依公訴人所舉各項證據方法，尚無法證明被
    告主觀上有為自己不法所有之意圖，而使本院達於確信其涉
    有竊盜犯行。此外，復查無其他積極證據足資證明被告涉有
    公訴意旨所指竊盜罪行，揆諸首開說明，既不能證明被告有
    實施竊盜犯罪行為，自應為其無罪之諭知。
據上論斷，應依刑事訴訟法第三百零三條第三項、第三百零七條
、第三百零一條第一項，判決如主文。
本件被告被訴竊盜部分經檢察官陳鴻濤到庭執行職務。
中    華    民    國    95    年    8     月    3     日
                  刑事第七庭審判長法  官  胡  堅  勤
                                  法  官  崔  玲  琦
                                  法  官  王  瑜  玲
上列正本證明與原本無異。
如不服本判決，應於判決送達後10日內向本院提出上訴狀（應附
繕本），上訴於臺灣高等法院。
中    華    民    國    95    年    8     月    3     日
                                  書記官  黃  頌  棻


司法院資訊處製作；財團法人民間司法改革基金會備份。
